# 可行性研究、环境测评费用等在建工程相关费用问题

提问人：lvqiongli3 时间：2019-05-17 11:50:57
问房屋建筑工程发生的可行性研究费用、环境测评费是否可以作为资本化支出计入在建工程成本？在建工程的待摊支出核算范围好像有包括这些费用，但是毕竟是项目前期的一些费用，不太确定是否确实可以资本化，向老师请教

回答人：chenyiwei
这些支出发生时，项目是否能够上马还存在不确定性，因此该支出并不能确定是否能为本企业带来未来经济利益流入。故建议在发生时直接费用化处理。